臺灣高雄地方法院刑事判決　　　　　　　 99年度訴字第522號
公　訴　人　臺灣高雄地方法院檢察署檢察官
被　　　告　林森川
上列被告因妨害性自主罪案件，經檢察官提起公訴（98年度偵續
字第151 號）及追加起訴（99年度蒞追字第24號），本院判決如
下：
    主  文
林森川犯附表宣告罪刑欄所示之罪，各處如所示之刑，應執行有
期徒刑伍年陸月，並應於刑之執行前，令入相當處所施以治療，
其期間至治癒為止，但最長不得逾年。
    事  實
一、林森川係吳來英之夫，彼此同財共居，而吳來英為代號0000
    -0000 （印尼籍成年女子，真實姓名年籍詳卷，下稱A 女）
    之雇主，自民國94年12月8 日起僱用A 女在其位於高雄縣燕
    巢鄉○○○街6 號之工廠工作，負責紙盒包裝，假日則返回
    其位於高雄市新興區○○○路4 之1 號住處，負責清潔打掃
    工作，林森川實際負責上揭工廠之經營，對於家務之處理亦
    有指揮監督之權，對A 女有業務上之監督關係。詎林森川竟
    基於利用權勢性交之概括犯意，連續於95年5 月6 日晚上10
    時許，見A 女獨自一人在工廠內，竟利用其於工廠及家務對
    於A 女有業務上監督之關係，要求A 女與其發生性關係，A
    女因擔心遭林森川遣返印尼及扣薪資之情事，遂由林森川以
    手指頭、生殖器插入A 女陰道之方式性交得逞1 次，嗣於同
    年6 月某日在工廠內，林森川藉口要替A 女慶生，又以手撫
    摸A 女胸部，並向A 女表示要與之發生性關係，因A 女趁隙
    逃跑，始未得逞（詳如附表編號1 所示）。未料，林森川竟
    另行基於利用權勢性交之犯意，利用上揭對於A 女業務監督
    之關係及A 女擔心遭遣返及扣薪資之心理弱點，於95年8 月
    29日晚上某時許，見A 女一人在打掃工廠樓梯，即在該處，
    以其生殖器插入A 女陰道之方式，對A 女性交得逞1 次（詳
    如附表編號2 所示）。嗣又分別於附表編號3 至17所示之時
    間、地點以所示之方式，對A 女性交得逞如附表編號3 至17
    所示之次數。直至97年9 月初，因A 女將遭雇主性侵害一事
    告知臺籍男友黃晨瑋後，黃晨瑋鼓勵A 女報案始查獲上情。
二、案經A 女訴由高雄縣政府警察局岡山分局報告臺灣高雄地方
    法院檢察署檢察官偵查起訴及追加起訴。
    理  由
壹、程序部分：
一、撤回起訴、追加起訴及本院審理範圍之特定：
  (一)按「有左列情形之一者，為相牽連之案件：一、一人犯數罪
    者。」、「於第一審辯論終結前，得就與本案相牽連之犯罪
    或本罪之誣告罪，追加起訴。追加起訴，得於審判期日以言
    詞為之。」，刑事訴訟法第7 條第1 款、第265 條分別定有
    明文。查本件公訴檢察官於本院言詞辯論終結前之99年7 月
    29日，就原起訴部分有一人犯數罪之相牽連案件，以99年度
    蒞追字第24號追加起訴書追加被告自96年7 月23日至97年8
    月前之期間對於A 女利用權勢性交行為超過5 次部分，經核
    與上開規定尚無不符，是本院自得就追加起訴部分依法審理
    。
  (二)按檢察官於第一審辯論終結前，發見有應不起訴或以不起訴
    為適當之情形者，得撤回起訴。撤回起訴，應提出撤回書敘
    述理由，刑事訴訟法第269 條定有明文。起訴書犯罪事實原
    記載被告自95年9 月30日起至96年7 月23日之間，對A 女利
    用權勢性交26次，惟此部分業據公訴檢察官於本院言詞辯論
    終結前之99年7 月29日以99年度聲撤字第13號號撤回起訴書
    ，具狀撤回超過18次部分之起訴，容先敘明。
  (三)本院業已發函請檢察官具體表明被告犯罪之年、月及各月份
    犯罪之次數，有本院函文在卷可稽（本院99年度訴字第522
    號卷第36頁），經比校後，除附表編號1 、2 部分外（編號
    2 部分業由公訴檢察官更正起訴日期為95年8 月29日），檢
    察官起訴或追加起訴之部分分別為自95年9 月30日起至96年
    7 月23日之間18次，96年7 月23日至97年8 月前之期間共7
    次，另於97年8 月中旬某日1 次。復核對起訴所憑之A 女之
    供述及所提出之筆記本（此處僅係形式審查以確定起訴及審
    理對象範圍，證據能力部分詳後述），95年9 月至96年6 月
    共18次；96年7 月至97年1 月共7 次，97年8 月1 次，是本
    案審理範圍即為上述之95年9 月至96年6 月共18次、96年7
    月至97年1 月共7 次及97年8 月1 次（此與檢察官所指之次
    數相符），應予敘明。
二、證據能力部分：
    按「被告以外之人於審判外之陳述，雖不符前四條之規定，
    而經當事人於審判程序同意作為證據，法院審酌該言詞陳述
    或書面陳述作成時之情況，認為適當者，亦得為證據。當事
    人、代理人或辯護人於法院調查證據時，知有第159 條第1
    項不得為證據之情形，而未於言詞辯論終結前聲明異議者，
    視為有前項之同意」，刑事訴訟法第159 條之5 定有明文。
    又當事人、代理人或辯護人於調查證據時，知有本法第159
    條之5 第1 項不得為證據之情形，卻表示「對於證據調查無
    異議」、「沒有意見」等意思，而未於言詞辯論終結前聲明
    異議者，應視為已有將該等傳聞證據採為證據之同意（參見
    該條之立法理由）。本件檢察官及被告於本院準備程序，就
    本判決所引用各項證據（含傳聞證據、非傳聞證據及符合法
    定傳聞法則例外之證據）之證據能力，均表示無意見，且於
    本院言詞辯論終結前，檢察官及被告對於卷附具有傳聞證據
    性質之證據，既均已知其情，均未聲明異議，本院認該具有
    傳聞證據性質之證據，並無任何違法取證之不適當情形，以
    之作為證據使用係屬適當，自得採為本案判決認定事實之證
    據。
貳、有罪部分：
一、訊據被告林森川固坦承有於附表編號1 至16所示之時間、地
    點以所示之方式與A 女為性交行為，然矢口否認有何利用權
    勢性交之犯行，辯稱：伊與A 女係兩情相悅，伊從無以老闆
    身分使A 女與伊為性交行為，至於附表編號17該次，因為伊
    於97年4 月間發生車禍，同年5 月始出院，且A 女所住房間
    隔壁亦有員工，不可能與A 女發生性行為，何況A 女當時已
    有男友，縱有身孕亦與伊無關云云。經查：
  (一)被告與A 女於附表所示時間、地點以所示之方式與A 女為性
    交行為乙節，業據A 女於警詢供述及偵查中證述綦詳，並有
    A 女手書「我在台灣的遭遇」暨譯文乙紙在卷可稽，核與證
    人即A 女之男友黃晨瑋證述交往期間A 女曾對之訴苦表示遭
    被告欺負，嗣經黃晨瑋鼓勵始願意向社工人員報案乙節相符
    ，是被告有與A 女於附表所示時間、地點以所示之方式與A
    女為性交之事實，堪可認定。被告雖以上情為辯，然被告於
    本院審理時陳稱：本件係被告之妻吳來英聲請A 女擔任外籍
    看護，A 女係稱被告為老闆，A 女工作之工廠為被告所經營
    等語，核與吳來英於本院99年5 月26日審理時證述相符，是
    被告身為A 女名義上雇主之夫，且實際負責工廠之經營，對
    於家務之處理亦有指揮監督之權，故於工廠及家務均對於A
    女有業務上監督之關係乙節，亦堪認定。
  (二)按「刑法第二百二十八條之利用權勢姦淫罪，係以行為人與
    被姦淫人有該條所定監督與服從之關係，行為人對於服從其
    監督之人，利用監督之權勢實施姦淫，而被姦淫之人處於權
    勢之下，有不得不服從之勢者，方可構成」、「刑法第二百
    二十一條第一項強制性交罪與同法第二百二十八條第一項利
    用權勢或機會性交罪，均屬違反被害人意願之妨害性自主犯
    罪類型，僅其違反意願之手段態樣不同，強度亦有差別。前
    者，不論行為主體為何，舉凡以強暴、脅迫、恐嚇、催眠術
    以外，其他一切足以壓抑被害人性決定自主意願之任何方法
    均屬之，被害人之性自我決定權與身體控制權因被強制力壓
    制不得不屈從；後者，指基於上下從屬支配或優勢弱勢之關
    係而產生對於被害人之監督、扶助或照顧之權限或機會，有
    此身分之行為人憑藉該監督權所產生之權力或影響力，或趁
    照顧、扶助之時機，使被害人陷於一定之利害關係所形成的
    精神壓力下出於無奈不得不順從，其性決定意願仍存有權衡
    空間而尚未達全然無法行使之程度。」，最高法院90年度台
    上字第186 號、99年度台上字第3774號判決著有意旨可資參
    照。被告雖辯稱與A 女為兩情相悅，並無利用老闆之地位云
    云，惟查，A 女身為外籍人士，遠度重洋，孤身來台以謀生
    計，於此舉目無親、無所依靠之際，居住於被告所經營之工
    廠，受被告指揮監督，依此被告對於A 女自有支配與考核勤
    惰之權，彼此存有支配服從之關係甚明，衡諸A 女當時所處
    之職場情境，A 女確實可能因凜於威勢，唯恐失去工作機會
    或遭苛扣微薄薪水，於衡酌利害後曲意順從而與被告為性交
    。再參以A 女在台期間，確實有遲延支付薪資情事，並有看
    護工所得薪資及應付其他費用計算表、託收票據明細表（臺
    灣高雄地方法院檢察署98年度偵續字第151 號卷【以下稱偵
    二卷】第28-30 頁）及高雄市政府勞工局99年6 月8 日函文
    （本院卷第32-34 頁）在卷可稽，益證A 女指述並非無據。
    被告雖辯稱2 人為兩情相悅，然參酌A 女手書之「我在台灣
    的遭遇」暨譯文，多所泣訴，對於被告並無任何「情」、「
    悅」，何況A 女來台時為豆蔻年華之少女（年籍詳卷），而
    被告與A 女年紀相差甚多，A 女來台之目的更非結婚而係工
    作賺取薪資，被告亦無特殊條件足供A 女仰慕崇拜以致產生
    情愫，是被告辯稱兩情相悅云云，顯不足採。至於被告雖提
    出A 女生活照以及證人楊春梅、薛婷妃、許秀麗等人（均為
    被告之員工）之證詞以資證明A 女於被告之工廠生活很好，
    沒有受逼迫。惟查，A 女於98年3 月27日至長庚醫療財團法
    人高雄長庚紀念醫院就診時，經診斷性會談評估為創傷後壓
    力症候群乙節，有長庚醫療財團法人高雄長庚紀念醫院98年
    10月22日函文在卷可稽，以A 女於本案業已發生後之相當時
    間前往就診仍有創傷後壓力症候群乙節以觀，A 女所受影響
    非輕。至於上揭生活照、證人之證詞僅可證明A 女於人前強
    顏歡笑，至於A 女內心世界以及發生於被告與A 女間之情事
    ，尚非證人楊春梅、薛婷妃、許秀麗等人及生活照可得證明
    ，且證人等並非A 女之至親密友，復為被告之員工，難免較
    為偏袒被告，故所為證詞，尚不足採為有利被告之認定。
  (三)至於被告雖辯稱：附表編號17該次，因為伊於97年4 月間發
    生車禍，同年5 月始出院，且A 女所住房間隔壁亦有員工居
    住，故不可能與A 女發生性行為云云。然查，A 女證述於97
    年8 月中旬因與被告發生性行為，遂於同年9 月間由社工人
    員陪同前往醫院接受流產手術等語，核與高雄醫學大學附設
    中和紀念醫院函覆：A 女於97年9 月24日至高雄醫學大學附
    設中和紀念醫院以超音波檢查時，顯示子宮腔內懷孕約2至4
    週乙節相符，此有高雄醫學大學附設中和紀念醫院98年10月
    7 日、98年11月24日之函文附卷可稽（高雄地方法院檢察署
    98年度偵續字第151 號卷第117 、129 頁）。被告雖以上情
    置辯，然被告係於97年5 月1 日出院乙節，有高雄醫學大學
    附設中和紀念醫院診斷證明書1 紙在卷可稽（本院審訴卷第
    18頁），被告出院時間與A 女指述發生性行為時間業已相隔
    3 個多月，被告縱有傷勢亦應有所好轉，是A 女指述被告與
    之發生性行為，並非全然不可能。至於A 女住房隔壁雖有員
    工，然A 女指述發生性行為地點係被告之房間，且男女2 人
    於密閉房內為性行為，外人未必可知，是被告此部分所辯亦
    不足採。又被告雖辯稱：A 女當時業已有男友，受孕之結果
    不是伊造成云云。然查，證人即A 女當時之男友黃晨瑋業於
    偵查中證稱：曾與A 女交往，但未曾與A 女發生性行為等情
    綦詳（臺灣高雄地方法院檢察署97年度偵字第28499 號卷第
    19、20頁、98年度偵續字第151 號卷第65頁），且當時A 女
    腹中所懷若為A 女與其男友之胎兒，A 女當無貿然進行流產
    手術之理，是被告此部分所辯僅為臆測，尚無實據可憑，自
    亦不足為有利被告之認定。
二、綜上所述，本案被告利用權勢對A 女為性交之事實，事證明
    確，被告犯行已堪認定，應予依法論科。又附表編號9 該2
    次於96年4 月間之犯行，因檢察官未能具體證明被告犯罪之
    時間係在96年4 月24日後，且其中涉及有無中華民國九十六
    年罪犯減刑條例之適用，基於罪證有疑利於被告之法理，爰
    認定被告犯罪時間在於96年4 月24日之前，附此敘明。
三、論罪科刑部分：
  (一)新舊法比較：
    就被告附表編號1 所示2 次利用權勢性交罪、利用權勢性交
    未遂罪部分：查被告行為後，刑法部分條文業於94年1 月7
    日修正，同年2 月2 日公布，95年7 月1 日施行，修正後刑
    法第2 條第1 項規定：「行為後法律有變更者，適用行為時
    之法律，但行為後之法律有利於行為人者，適用最有利於行
    為人之法律」。上開「從舊從輕」原則之規定乃與刑法第1
    條罪刑法定主義契合，而貫徹法律禁止溯及既往原則，係規
    範行為後法律變更所生新舊法律比較適用之準據法，是刑法
    第2 條本身雖經修正，但刑法第2 條既屬適用法律之準據法
    ，本身尚無比較新舊法之問題，應一律適用裁判時即修正後
    刑法第二條規定以決定適用之刑罰法律。又為比較時應就罪
    刑有關之共犯、牽連犯、連續犯、結合犯，以及累犯加重、
    自首減輕暨其他法定加減原因（如身分加減）與加減例等一
    切情形，綜其全部罪刑之結果而為比較；且就比較之結果，
    須為整體之適用，不能割裂分別適用各該有利於行為人之法
    律，此即法律變更之比較適用所應遵守之「罪刑綜合比較原
    則」及「擇用整體性原則」（最高法院24年上字第46 34 號
    判例、27年上字第2615號判例、最高法院95年5 月23日95年
    度第8 次刑庭會議決議參照）。爰就本件新舊法比較結果論
    述如下：
    1.按行為後法律有變更者，適用行為時之法律。但行為後之
      法律有利於行為人者，適用最有利於行為人之法律，刑法
      第2 條第1 項定有明文。查被告行為後，中華民國刑法業
      於95年7 月1 日修正施行。其中關於性交行為定義，修正
      施行前之刑法第10條第5 項係規定「稱性交者，謂下列性
      侵入行為：一、以性器進入他人之性器、肛門或口腔之行
      為。二、以性器以外之其他身體部位或器物進入他人之性
      器、肛門之行為。」，而修正施行後則規定「稱性交者，
      謂非基於正當目的所為之下列性侵入行為：一、以性器進
      入他人之性器、肛門或口腔，或使之接合之行為。二、以
      性器以外之其他身體部位或器物進入他人之性器、肛門，
      或使之接合之行為。」，本件被告並無正當目的以手指或
      性器進入被害人A 女之性器，均符合修正施行前後有關性
      交行為之定義，對本件被告而言無有利或不利之情形。
    2.被告行為後，刑法第56條關於連續犯之規定，業於94年1
      月7 日修正通過刪除，並於95年7 月1 日施行。此刪除雖
      非犯罪構成要件之變更，但顯已影響行為人刑罰之法律效
      果，自屬法律有變更，依新法第2 條第1 項規定，比較新
      、舊法適用結果，數行為依新法規定原則上應予併罰，惟
      依舊法連續犯規定，得從一重處斷，是應以被告之行為時
      法律即舊法較有利被告。
    3.本案被告一部份之行為，其行為時之刑法第51條第5 款規
      定：「數罪併罰，分別宣告其罪之刑，依下列各款定其應
      執行者：五宣告多數有期徒刑者，於各刑中之最長期以上
      ，各刑合併之刑期以下，定其刑期。但不得逾二十年」。
      而修正後同條款則規定：「宣告多數有期徒刑者，於各刑
      中之最長期以上，各刑合併之刑期以下，定其刑期。但不
      得逾三十年」。經比較結果，修正後有關有期徒刑合併定
      其應執行刑之上限提高至30年，自以修正前之規定有利被
      告。
    4.被告行為後，刑法第91條之1 有關強制治療之規定已有變
      更，依95年7 月1 日修正施行之刑法第91條之1 規定，雖
      將刑前治療改為刑後治療，但治療期間未予限制，且治療
      處分之日數，復不能折抵有期徒刑、拘役或同法第42條第
      6 項裁判所定之罰金額數，較修正前規定不利於被告，亦
      有最高法院96年度第3 次刑事庭會議決議意旨可資參照。
      依上開刑法規定及決議意旨，有關對於犯刑法第228 條第
      1 項之利用權勢、機會性交罪，經比較修正前後之法律規
      定後，關於強制治療部分，亦以修正前刑法第91條之1之
      規定有利於被告。
  (二)核被告所為，應係犯刑法第228 條第1 項之利用權勢性交罪
    及同法第3 項、第1 項之利用權勢性交未遂罪。被告於附表
    編號1 之95年5 月6 日晚間10時許於時間、空間密接之情形
    下，接續以手指、性器進入A 女性器而為性交行為，為接續
    犯。被告於附表編號1 先後2 次利用權勢性交既遂罪及利用
    權勢性交未遂罪2 罪間，時間緊接，顯係基於概括犯意為之
    ，應為連續犯，應依修正前刑法第56條連續犯之規定，以一
    罪從重論以連續利用權勢性交既遂罪。又被告所犯附表編號
    1 至17所示各罪間，犯意各別，行為互異，應予分論併罰。
    爰審酌被告對Ａ女有監督之權，A 女遠渡重洋至我國，人生
    地不熟，被告本應以禮相待並協助A 女適應工作環境，然被
    告卻心存歹念，利用A 女孤立無援之窘境，多次利用權勢對
    A 女為性交行為，其行殊無可取，前後時間長達2 、3 年之
    久及其犯罪之動機、目的及手段、程度尚非暴力，惟所為已
    嚴重影響Ａ女之心理健康，並間接損及我國國際形象，犯罪
    所生危害非輕及其犯罪後態度等一切情狀，分別量處如附表
    編號1 至17之宣告罪刑欄所示之刑。又中華民國九十六年罪
    犯減刑條例於96年6 月15日由立法院三讀通過，經總統於96
    年7 月4 日以華總一義字第09600083761 號令公告至96 年7
    月16日生效施行，本件被告就附表編號1 之連續利用權勢性
    交之犯行，及於附表編號2 至9 （即95年8 月29日至96年4
    月23日間）之利用權勢性交之犯行，均係於該減刑條例規定
    96年4 月24日減刑基準日前所犯，合於該減刑條例之第2 條
    第1 項第3 款、第3 條第1 項第15款所列減刑規定，爰各減
    輕其宣告刑2 分之1 如附表編號1 至9 宣告罪刑欄所示之刑
    。又按刑法修正將連續犯、常業犯規定悉予刪除，考其立法
    目的，係基於刑罰公平原則考量，杜絕僥倖犯罪心理，並避
    免鼓勵犯罪之誤解，乃改採一行為一罪一罰；是定其刑期時
    ，除仍應就各別刑罰規範之目的、輕重罪間體系之平衡、整
    體犯罪非難評價、各行為彼此間之偶發性、與被告前科之關
    聯性、各行為所侵害法益之專屬性或同一性、數罪對法益侵
    害之加重效應、罪數所反映之被告人格特性與犯罪傾向、社
    會對特定犯罪之期待等，為綜合判斷外，尤須參酌上開實現
    刑罰公平性，以杜絕僥倖、減少犯罪之立法意旨，為妥適之
    裁量，倘違背此內部性界限，即屬權利濫用之違法（最高法
    院96年度臺上字第7583號判決意旨參照），復以，行為人如
    以類似方法為相同犯罪多次時，如以實質累加之方式定應執
    行刑，則處罰之刑度顯將超過其行為之不法內涵，而違反罪
    責原則，及考量因生命有限，刑罰對被告造成之痛苦程度，
    係隨刑度增加而生加乘效果，而非以等比方式增加，是則以
    隨罪數增加遞減其刑罰之方式，當足以評價被告行為之不法
    性之法理（即多數犯罪責任遞減原則）。是本院審酌被告所
    犯之罪法定最高刑期為5 年，本件被告所犯數罪之犯行，犯
    罪罪名及犯罪態樣均係相同，且各次犯案時點間隔接近等情
    ，再參諸刑法第51條第5 款原係採限制加重原則，而非累加
    原則之意旨，將上述附表編號1 至9 宣告罪刑欄所示減刑後
    所處之刑，暨與附表編號10至17所示已逾96年4 月24日而不
    得減刑之罪所處之刑，依修正前刑法第51條第5 款定其應執
    行刑如主文所示。
  (三)被告所犯之罪經本院依修正前刑法第91條之1 第1 項規定，
    囑託長庚醫療財團法人高雄長庚紀念醫院就被告有無施以治
    療之必要實施鑑定，認：被告經評估具有下列動態再犯危險
    因子包括：(1)對性侵害犯行處於完全否認程度；(2)對性侵害
    犯行過程的認知出現明顯的強暴迷思，缺乏兩性平權的觀念
    ；(3)對性慾與性衝動抒解與調適方式出現明顯障礙；(4)性態
    度保守且具刻板、訛誤之性常識，綜合上述需列入考量之動
    態危險因素，被告雖於靜態再犯危險評估呈現低度再犯危險
    ，仍建議針對被告上述之危險因素施予強制輔導教育，以進
    一步降低被告再犯之可能性等語，此有高雄長庚紀念醫院於
    100 年2 月10日出具之精神鑑定報告書在卷可參（見本院卷
    第94至100 頁）。本院參酌上開鑑定報告之意見，並審酌被
    告利用外籍勞工處於較為弱勢之地位，趁機以其權勢對女外
    籍勞工為性交行為、性觀念認知偏差嚴重，為避免其再犯，
    對可能受其監督之人再行利用權勢、機會為性交行為，認被
    告所犯附表編號1 之連續利用權勢性交罪部分，有於刑前令
    入適當處所施以強制治療之必要，爰併於被告所犯附表編號
    1 利用權勢性交罪之罪刑項下，諭知被告應於刑之執行前，
    令入相當處所，施以治療至治癒為止，但最長不逾3 年，以
    資矯治。
據上論斷，應依刑事訴訟法第299 條第1 項前段、刑法第2 條第
1 項、第228 條第1 項、修正前刑法第56條、第51條第5 款、第
91條之1 第1 項、第2 項，中華民國96年罪犯減刑條例第2 條第
1 項第3 款、第7 條、第11條，判決如主文。
本案經檢察官吳明駿到庭執行職務。
中    華    民    國   100    年    4     月    12    日
              刑事第十九庭   審判長法  官  陳志銘
                                   法  官  陳松檀
                                   法  官  黃宣撫
以上正本證明與原本無異。
如不服本判決應於收受送達後10日內向本院提出上訴書狀，並應
敘述具體理由；如未敘述上訴理由者，應於上訴期間屆滿後20日
內向本院補提理由書（均須按他造當事人之人數附繕本）「切勿
逕送上級法院」。
中    華    民    國   100    年    4     月    12    日
                                   書記官  葉正昭
附表                           
┌──┬──────┬──────┬────────┬──┬───────┐
│編號│   時  間   │   地  點   │    方   式     │次數│宣告罪刑      │
│    │            │            │                │    │              │
├──┼──────┼──────┼────────┼──┼───────┤
│ 1  │95年5月6日晚│高雄縣燕巢鄉│林森川見A 女獨自│1次 │林森川連續犯對│
│    │間10時許    │安寧二街6號 │在工廠內，要求A │    │受監督之人利用│
│    │            │工廠內      │女與其發生性關係│    │權勢性交罪，處│
│    │            │            │，A 女因受林森川│    │有期徒刑拾月，│
│    │            │            │監督，且恐林森川│    │減為有期徒刑伍│
│    │            │            │將其遣返或扣薪，│    │月。應於刑之執│
│    │            │            │致遭林森川以手指│    │行前，令入相當│
│    │            │            │頭、生殖器插入A │    │處所，施以強制│
│    │            │            │女陰道之方式性交│    │治療，其期間至│
│    │            │            │得逞。          │    │治癒為止，但最│
│    ├──────┼──────┼────────┼──┤長不得逾年。│
│    │95年6 月間某│同上        │林森川藉口要替A │未遂│              │
│    │日          │            │女慶生，以手撫摸│    │              │
│    │            │            │A女 胸部，並向A │    │              │
│    │            │            │女暗示要與之發生│    │              │
│    │            │            │性關係，因A 女趁│    │              │
│    │            │            │隙逃跑，林森川始│    │              │
│    │            │            │未得逞。        │    │              │
├──┼──────┼──────┼────────┼──┼───────┤
│ 2  │95年8 月29日│同上        │林森川見A 女一人│1次 │林森川犯對受監│
│    │某時        │            │獨自打掃工廠樓梯│    │督之人利用權勢│
│    │            │            │，遂於該處利用對│    │性交罪，處有期│
│    │            │            │A女 之監督權勢，│    │徒刑捌月，減為│
│    │            │            │以生殖器插入A 女│    │有期徒刑肆月。│
│    │            │            │陰道之方式為性交│    │              │
│    │            │            │得逞。          │    │              │
├──┼──────┼──────┼────────┼──┼───────┤
│ 3  │95年9 月間某│同上        │林森川趁A 女一人│1次 │林森川犯對受監│
│    │日          │            │獨自在工廠，利用│    │督之人利用權勢│
│    │            │            │對A 女之監督權勢│    │性交罪，處有期│
│    │            │            │，以其生殖器插入│    │徒刑捌月，減為│
│    │            │            │A女 陰道之方式性│    │有期徒刑肆月。│
│    │            │            │交得逞。        │    │              │
├──┼──────┼──────┼────────┼──┼───────┤
│ 4  │95年11月間某│同上        │同上            │2次 │林森川犯對受監│
│    │日          │            │                │    │督之人利用權勢│
│    │            │            │                │    │性交罪，共貳罪│
│    │            │            │                │    │，各處有期徒刑│
│    │            │            │                │    │捌月，均減為有│
│    │            │            │                │    │期徒刑肆月。  │
├──┼──────┼──────┼────────┼──┼───────┤
│ 5  │95年12月間某│同上        │同上            │2次 │林森川犯對受監│
│    │日          │            │                │    │督之人利用權勢│
│    │            │            │                │    │性交罪，共貳罪│
│    │            │            │                │    │，各處有期徒刑│
│    │            │            │                │    │捌月，均減為有│
│    │            │            │                │    │期徒刑肆月。  │
├──┼──────┼──────┼────────┼──┼───────┤
│ 6  │96年1 月間某│同上        │同上            │3次 │林森川犯對受監│
│    │日          │            │                │    │督之人利用權勢│
│    │            │            │                │    │性交罪，共罪│
│    │            │            │                │    │，各處有期徒刑│
│    │            │            │                │    │捌月，均減為有│
│    │            │            │                │    │期徒刑肆月。  │
├──┼──────┼──────┼────────┼──┼───────┤
│ 7  │96年2 月間某│同上        │同上            │2次 │林森川犯對受監│
│    │日          │            │                │    │督之人利用權勢│
│    │            │            │                │    │性交罪，共貳罪│
│    │            │            │                │    │，各處有期徒刑│
│    │            │            │                │    │捌月，均減為有│
│    │            │            │                │    │期徒刑肆月。  │
├──┼──────┼──────┼────────┼──┼───────┤
│ 8  │96年3 月間某│同上        │同上            │2次 │林森川犯對受監│
│    │日          │            │                │    │督之人利用權勢│
│    │            │            │                │    │性交罪，共貳罪│
│    │            │            │                │    │，各處有期徒刑│
│    │            │            │                │    │捌月，均減為有│
│    │            │            │                │    │期徒刑肆月。  │
├──┼──────┼──────┼────────┼──┼───────┤
│ 9  │96年4 月間於│同上        │同上            │2次 │林森川犯對受監│
│    │4 月24日前之│            │                │    │督之人利用權勢│
│    │某日        │            │                │    │性交罪，共貳罪│
│    │            │            │                │    │，各處有期徒刑│
│    │            │            │                │    │捌月，均減為有│
│    │            │            │                │    │期徒刑肆月。  │
├──┼──────┼──────┼────────┼──┼───────┤
│ 10 │96年5 月間某│同上        │同上            │2次 │林森川犯對受監│
│    │日          │            │                │    │督之人利用權勢│
│    │            │            │                │    │性交罪，共貳罪│
│    │            │            │                │    │，各處有期徒刑│
│    │            │            │                │    │捌月。        │
├──┼──────┼──────┼────────┼──┼───────┤
│ 11 │96年6 月間某│同上        │同上            │2次 │林森川犯對受監│
│    │日          │            │                │    │督之人利用權勢│
│    │            │            │                │    │性交罪，共貳罪│
│    │            │            │                │    │，各處有期徒刑│
│    │            │            │                │    │捌月。        │
├──┼──────┼──────┼────────┼──┼───────┤
│ 12 │96年7 月間於│高雄市新興區│林森川趁其妻外出│1次 │林森川犯對受監│
│    │23日後之某日│大同ㄧ路4之1│之際，對受其監督│    │督之人利用權勢│
│    │            │號林森川住處│之A 女，以其生殖│    │性交罪，處有期│
│    │            │            │器插入A 女陰道之│    │徒刑捌月。    │
│    │            │            │方式性交得逞。  │    │              │
├──┼──────┼──────┼────────┼──┼───────┤
│ 13 │96年9 月間某│同上        │同上            │2次 │林森川犯對受監│
│    │日          │            │                │    │督之人利用權勢│
│    │            │            │                │    │性交罪，共貳罪│
│    │            │            │                │    │，各處有期徒刑│
│    │            │            │                │    │捌月。        │
├──┼──────┼──────┼────────┼──┼───────┤
│ 14 │96年11月間某│同上        │同上            │2次 │林森川犯對受監│
│    │日          │            │                │    │督之人利用權勢│
│    │            │            │                │    │性交罪，共貳罪│
│    │            │            │                │    │，各處有期徒刑│
│    │            │            │                │    │捌月。        │
├──┼──────┼──────┼────────┼──┼───────┤
│ 15 │96年12月間某│同上        │同上            │1次 │林森川犯對受監│
│    │日          │            │                │    │督之人利用權勢│
│    │            │            │                │    │性交罪，處有期│
│    │            │            │                │    │徒刑捌月。    │
├──┼──────┼──────┼────────┼──┼───────┤
│ 16 │97年1 月間某│同上        │同上            │1次 │林森川犯對受監│
│    │日          │            │                │    │督之人利用權勢│
│    │            │            │                │    │性交罪，處有期│
│    │            │            │                │    │徒刑捌月。    │
├──┼──────┼──────┼────────┼──┼───────┤
│17  │97年8 月中旬│同上        │林森川趁其妻吳來│1次 │林森川犯對受監│
│    │上午7時     │            │英外出運動，A 女│    │督之人利用權勢│
│    │            │            │拿果汁至房間內予│    │性交罪，處有期│
│    │            │            │其飲用之際，對受│    │徒刑捌月。    │
│    │            │            │其監督之A 女以將│    │              │
│    │            │            │生殖器插入A 女陰│    │              │
│    │            │            │道之方式為性交得│    │              │
│    │            │            │逞。            │    │              │
└──┴──────┴──────┴────────┴──┴───────┘
附錄本案論罪科刑法條全文：
中華民國刑法第228條
（利用權勢性交或猥褻罪）
對於因親屬、監護、教養、教育、訓練、救濟、醫療、公務、業
務或其他相類關係受自己監督、扶助、照護之人，利用權勢或機
會為性交者，處6 個月以上5 年以下有期徒刑。
因前項情形而為猥褻之行為者，處 3 年以下有期徒刑。
第 1 項之未遂犯罰之。